【裁判字號】    92,訴,31
【裁判日期】    921107
【裁判案由】    侵權行為損害賠償
【裁判全文】
臺灣彰化地方法院民事判決  九十二年度訴字第三一號
    原      告  乙○○
    訴訟代理人  莊崇意律師
    被      告  甲○○
右當事人間請求侵權行為損害賠償事件，本院於中華民國九十二年十月二十四日言詞
辯論終結，判決如左：
    主    文
被告應給付原告新台幣壹拾伍萬伍仟陸佰伍拾壹元，及自民國九十一年十二月五日起
至清償日止，按年息百分之五計算之利息。
原告其餘之訴駁回。
訴訟費用由被告負擔十分之一，餘由原告負擔。
本判決原告勝訴部分得假執行。但被告於執行標的物拍定、變賣前，如以新台幣壹拾
伍萬伍仟陸佰伍拾壹元為原告預供擔保，得免為假執行。
原告其餘假執行之聲請駁回。
    事    實
甲、原告方面：
  一、聲明：
  （一）被告應給付原告新台幣（下同）一百五十一萬六千七百八十三元，及自起訴
        狀繕本送達翌日起，按年息百分之五計算之利息。
  二、陳述：
  （一）被告於民國八十九年十二月一日十八時三十分許，駕駛車牌號碼Ｒ二－九八
        一號大貨車沿彰化縣花壇鄉北口村田寮巷八號西側一百公尺處產業道路由南
        往北行駛，行經交叉路口，因過失撞及原告，致使原告受到頭部外傷、腦出
        血、腦浮腫、下鄂骨骨折、嗅覺喪失、左側肢麻木等之重大傷害，被告之過
        失傷害行為業經鈞院九十一年度交易字第一０號、台灣高等法院台中分院九
        十一年度交上易字第一三九四號判決認定在案。
  （二）本件原告所受之傷害，既係被告之過失行為所致，依民法第一百八十四條第
        一項前段、第一百九十三條第一項、第一百九十五條第一項等規定，原告自
        得請求被告賠償下列損害：
    １．醫藥費：共計一十萬六千六百二十元，依肇事因素，各負擔損失二分之一，
        故請求被告賠償五萬三千三百元一十元。
    ２．看護費：原告住院期間須人看護，聘請醫院看護人員共支出二萬二千元，依
        肇事因素各負擔二分之一，請求被告賠償一萬一千元。
    ３．喪失或減少勞動能力損害：原告原本以夜市攤販維生，每月有三萬元收入，
        而自本件受傷後，迄今仍無法工作，已近二十三個月，原告茲以接近基本工
        資每月二萬元為請求標準，請求被告給付四十六萬元。而原告因本件傷害自
        起訴日起至年滿五十五歲止，尚有二十八年工作期間，其因本件車禍致使勞
        動能力損失約百分之三十，以每月薪資二萬元計算，每年損失七萬二千元，
        二十八年共計損失二百零一萬六千元，依霍夫曼計算式扣除中間利息為一百
        六十六萬八千八百二十二元，共損失二百零八萬八千八百二十二元，因兩造
        同有肇事因素，原告僅請求一百零四萬四千四百一十一元。
    ４．精神慰撫金：因原告受傷後身體側肢仍有麻木、味覺、嗅覺喪失、身心健康
        受損嚴重，故請求精神慰撫金八十萬元，並依負擔比例各百分之五十，即被
        告應給付四十萬元。
    ５．機車修理費：原告所騎車牌碼ＮＰＪ－二一０號機車為原告母親林周雪花所
        有，但都為原告使用，因本件車禍受損亦係原告支出修理費用一萬六千一百
        二十五元，依損害賠償之原則，及依肇事因素各負擔損害二分之一，自得請
        求被告賠償八千零六十二元。
  （三）對被告抗辯所為陳述：
    １．被告稱其應負擔之責任比例僅百分之二十並不合理，因其係以駕駛為業之汽
        車駕駛人，原應負擔較多之注意義務，惟被告於行經無號誌之交叉口，竟疏
        未注意，實應負擔百分之八十之過失責任才是。又被告主張原告酒後駕車，
        原告否認之。另本件車禍經鑑定，兩造同為肇事原因，至少應各負擔百分之
        五十過失責任，始為合理。
    ２．原告因本件車禍受傷迄今，仍須長期治療，將來支出之醫療費尚難估算，被
        告抗辯已給付六萬餘元，原告不得再請求醫藥費，原告亦主張醫療費之請求
        ，可以互相抵銷。又原告所騎機車之發照日為八十七年十月九日，距肇事時
        僅使用二年，尚屬新車，而且機車毀損之修繕，屬回復原狀所必要，與折舊
        之計算應不相干，應無計算折舊之必要。
    ３．原告原以經營攤販維生，每月收入至少三萬餘元，而攤販工作亦屬勞動能力
        損失之範圍。因攤販無工作憑證，原告以接近資本工資二萬元為請求標準，
        應屬合理。至於原告主張減少勞動能力百分之三十，依行政院國軍退除役官
        兵輔導委員會台中榮民總醫院（下稱台中榮民總醫院）九十二年五月二十八
        日鑑定書記載：「骨科部分之傷害為第三腰椎壓迫性骨折，第三腰椎之前方
        高度損失百分之四十，以致病患有點駝背，左下肢萎縮及無力（神經壓迫）
        ．．．病患無法從事勞動搬重物之工作，喪失勞動能力約百分之三十，因為
        合併有神經損傷，肢體萎縮，二年仍未恢復，故其傷害為永久固定如此。」
        可見醫療機構之專業鑑定亦為相同認定，且亦認為屬永久性之勞動能力損失
        ，因此原告就減少勞動能力損失請求被告給付一百零四萬四千四百一十一元
        應為合理可採。至於被告抗辯原告已可工作，並非實在，被告所提出照片，
        係原告偶然協助父親搬運輕便之物而已。
    ４．又依台中榮民總醫院九十二年四月三十日鑑定書記載：「依本部嗅覺檢定（
        酚基乙基乙醇氣味閾值檢測檢查）顯示嗅覺完全喪失，對其生活可能造成瓦
        斯漏氣、食物變壞喪失偵測能力，因此也可能導致其勞動能力降低，其程度
        已達嗅覺完全喪失，其造成原因應為頭部外傷所致」，可見嗅覺喪失亦同時
        會降低勞動能力，影響更屬永久性，因而亦可佐證前揭勞動能力永久減少百
        分之三十之請求為合理。而原告既對外界危險氣味，缺乏防範能力，所受到
        生理上、精神上之不安及痛苦，當非常人所能忍受，因此原告請求慰撫金八
        十萬元，並依兩造責任比例各百分之五十，請求被告賠償精神慰撫金四十萬
        元，應屬適當。
  三、證據：提出診斷證明書五件、刑事判決二件、收據十七張、機車行車執照一件
      ，並聲請函彰化縣稅捐稽徵處查詢被告財產資料、向彰化監理站函查Ｒ二－九
      八一號大貨車之所有人，訊問證人林經堯及鑑定原告減少勞動能力之比例。
乙、被告方面：
  一、聲明：
  （一）原告之訴駁回。
  （二）如受不利判決，願供擔保請准宣告免為假執行。
  二、陳述：
  （一）本件被告雖未遵守道路交通安全規則第九十三條第一項及第一百零二條第一
        項第二款規定，於行經無號誌之交叉路口未減速慢行，作隨時停車之準備，
        讓右方車輛先行，固有過失，惟原告於酒側值高達每公升一．二九毫克、未
        帶安全帽、無照駕駛等之情形下，亦違反道路交通安全規則第五十條第一項
        及第一百一十四條第一項第二款之規定，於行經該交叉路口時，未減速慢行
        作隨時停車之準備，尤超速行駛，是原告對本件事故之發生與損害之擴大亦
        有過失，且原告之過失尤較被告之過失為重。被告對本件事故之發生，僅需
        負擔百分之二十之過失責任，請求依過失相抵之規定，減輕或免除被告賠償
        之金額。
  （二）又原告應就其主張受有頭部外傷、腦出血、腦出血、腦浮腫、下鄂骨骨、嗅
        覺喪失、左側肢麻木等重大傷害，負舉證責任，而依秀傳紀念醫院（下稱秀
        傳醫院）前曾函覆鈞院刑事庭：「依病歷記載，病患並無嗅覺及味覺之問題
        ．．．嗅覺乃屬主觀症狀，在涉及賠償依據前提下，結果之真偽無法以科學
        測量」等語，可認原告所提出之診斷書，不能證明其受有前揭重大傷害。又
        原告目前仍有抽煙習慣，若其嗅覺有問題，應當不會抽煙
  （三）原告主張支出醫藥費計一十萬六千六百二十元，而請求被告賠償五萬三千三
        百一十元，惟被告給付醫藥費六萬七千二百八十元，已超出原告請求之金額
        ，另機車修理費部分，亦應考慮折舊之問題。
  （四）另原告現已可工作，並未喪失工作能力，且依秀傳醫院之診斷證明書記載，
        可知原告受傷之部位在頭部，並未發現有頸部以下之傷害，另原告分別於八
        十三年清明節左右及八十四年八月八日左右，均曾發生車禍，而到秀傳醫院
        就診，故台中榮民總醫院九十二年五月二十八日鑑定書所記載之傷害係屬舊
        傷或其他傷害，與本件事故應無因果關係。再依秀傳醫院前揭回覆鈞院刑事
        庭之函所載，足認原告主張受有嗅覺喪失等傷害，實非有據，台中榮民總醫
        院九十二年五月二十八日鑑定書之記載並不實在。另原告主張以夜市攤販維
        生，每月收入約三萬元，並未提出任何證明，難信為真實，其主張因本事故
        喪失勞動能力百分之三十，無法工作，已近二十三個月相當之證明。故原告
        主張被告應賠償其勞動能力喪失所受損害金額為一百零四萬四千四百一十一
        元，亦非有據。
  三、證據：提出刑事判決一件、台灣省彰化縣區車輛行車事故鑑定委員會鑑定意見
      書各一件、醫藥費預繳證明單三張、照片，並聲請函查秀傳醫院原告之就診紀
      錄，及函查台中榮民總醫院嗅覺係如何鑑定及抽煙與嗅覺喪失有無關係。
丙、本院依職權調閱本院九十一年交易字第一０號過失傷害刑事卷全卷。
    理    由
一、本件原告起訴主張：被告於八十九年十二月一日十八時三十分許，駕駛車牌號碼
    Ｒ二－九八一號大貨車沿彰化縣花壇鄉北口村田寮巷八號西側一百公尺處產業道
    路由南往北行駛，行經交叉路口，因過失撞及原告，致使原告受到頭部外傷、腦
    出血、腦浮腫、下鄂骨骨折、嗅覺喪失、左側肢麻木等重大傷害，被告之過失傷
    害行為業經本院九十一年度交易字第一０號、台灣高等法院台中分院九十一年度
    交上易字第一三九四號判決認定，爰依侵權行為之法律關係，請求被告給付如聲
    明所示之金額等語。
二、被告則以：被告於本件車禍之發生雖有過失，惟原告於酒側值高達每公升一．二
    九毫克、未帶安全帽、無照駕駛等之情形下，行經該交叉路口時，未減速慢行作
    隨時停車之準備，尤超速行駛，其對本件事故之發生與損害之擴大亦有過失，且
    原告之過失尤較被告之過失為重，被告對本件事故之發生，僅需負擔百分之二十
    之過失責任。又原告主張受有傷害，應負舉證責任，且被告已給付給付原告醫藥
    費六萬七千二百八十元，另機車修理費部分，亦應考慮折舊之問題。況原告現已
    可工作，並未喪失工作能力，至台中榮民總醫院九十二年五月二十八日鑑定書所
    記載之傷害係屬舊傷或其他傷害，與本件事故應無因果關係，該鑑定書認定原告
    嗅覺喪失，亦不實在，原告主張被告應賠償其勞動能力喪失所受之損害，並非有
    據等語置辯。
三、查原告主張被告於前揭時、地，駕駛車牌號碼Ｒ二－九八一之號貨車，撞及原告
    ，致使原告受到頭部外傷、腦出血、腦浮腫、下鄂骨骨折等傷害之事實，業據其
    提出秀傳醫院診斷證明書五張為證，被告對其於前揭時、地與原告發生車禍乙節
    亦不爭執，雖其否認原告受有上開傷害，惟此業經被告於刑事案件偵審中坦承不
    諱，其並因過失傷害行為，經本院九十一年度交易字第一０號、台灣高等法院台
    中分院九十一年度上易字第一三九四號判處期徒刑四月確定，此業經本院調取該
    刑事案卷查明無訛，原告之上開主張，應堪認為真實，被告所辯，尚不可採。至
    原告雖另主張其因本件車禍致受有嗅覺喪失、左側肢麻木等傷害，並其提出秀傳
    醫院九十一年二月二十七日診斷證明書為證。惟查，該診斷書雖記載略以：「於
    八十九年十二月一日經急診入院施行開顱手術、氣切手術，於八十九年十二月三
    十日出院，又於九十年六月四日入院施行顱骨整型手術，於九十年六月十二日出
    院，目前仍有嗅覺喪失、左側肢麻木現象」等語，然經本院九十一年度交易字第
    一０號刑事案件向秀傳醫院查詢結果，該院函覆略以：「依病歷記載，病患並無
    嗅覺及味覺之問題」、「．．．二、有關貴院查詢乙○○先生：．．．因頭部受
    傷住院，惟因原主治醫師顏精華已於九十年七月離職，故該病患由多位醫師門診
    追蹤。三、依據病歷記載，住院中及門診初期並無嗅覺異常主訴。爾後神經外科
    林經堯醫師有開具診斷證明嗅覺異常，病患亦曾於九十一年四月十五日至神經外
    科羅貽琛主任門診作檢查，但嗅覺乃屬主觀症狀，在涉及賠償依據前提下，結果
    之真偽無法以科學量測」等語，此有該院九十一年二月六日（九一）明秀醫字第
    九一０一六四號函、九十一年五月十七日（九一）明秀醫字第九一０六三六號函
    在卷可稽（見該卷第二一頁、一二七頁）。嗣經本院囑託台中榮民總醫院鑑定結
    果，雖認原告之嗅覺完全喪失，其造成原告應為頭部外傷所致，有該院九十二年
    六月二十三日中榮醫企字第０九二０００二九九六號函在卷可參，然該院嗅覺鑑
    定係以酚基乙基乙醇氣味閾值檢測檢查進行，可能會有誤差等情，亦經該院以九
    十二年九月二十二日中榮醫企字第０九二０００四六０九號函覆在卷。是原告於
    八十九年十二月一日因本件車禍受傷後，在住院中及門診初期並無嗅覺異常主訴
    ，而嗅覺又屬主觀症狀，鑑定其嗅筧喪失亦有誤差，尚難認被告確有嗅覺喪失情
    形。至依上開台中榮民總醫院鑑定書所載：「骨科部分之傷害為第三椎壓迫性骨
    折，第三腰椎之前方高度損失40%，以致病患有點駝背，左下肢萎縮及無力（神
    經壓迫）．．．」，雖可認原告左側肢麻木情形係因第三腰椎壓迫性骨折所致，
    而秀傳醫院九十年九月二十八診斷證明書亦載有該院於九十年七月發現原告有第
    二腰椎壓迫性骨折情形，然原告於本件車禍受傷之初經診斷受傷之部位為頭部及
    下鄂，其腰椎並未受有傷害，此有秀傳醫院九十年四月九日驗傷診斷書可稽（見
    警卷第六頁），而經本院向該院查詢結果，原告於八十三年因右股骨骨折，八十
    四年因左股骨骨折入院治療，經手術復位及鋼釘鋼皮固定，此亦有該院九十二年
    十月一日（九二）明秀醫字第九二一四０二號函在卷可參，是原告因車禍後，既
    未曾主張受有第三椎壓迫性骨折之傷害，且其於八十三年、八十四年間又曾因左
    、右股骨骨折而住院，亦難認原告因第三腰椎壓迫性骨折而有左側肢麻木情形，
    確係因本件車禍所致，是原告主張其本件車禍尚受有嗅覺喪失、左側肢麻木等傷
    害，尚難認為真實。
四、按車輛行至無號誌之交岔路口，左方車應暫停讓右方車先行，道路交通安全規則
    第一百零二條第一項第二款定有明文。查被告於前揭時間，駕駛車牌號碼Ｒ二─
    九八一號大貨車，沿彰化縣花壇鄉北口村田寮巷八號西側約一百公尺處之產業道
    路由南往北行駛，行經無號誌之交岔路口，原應注意車輛行至無號誌之交岔路口
    ，左方車應暫停讓右方車先行，而依當時情形，並無不能注意之情事，竟疏未注
    意，未停讓原告所駕駛之右方車先行，致與原告發生車禍，自有過失，原告主張
    被告於本件車禍之發生為有過失乙節，亦為被告所自認，應堪認為真實。再原告
    因本件車禍致受有上開傷害，足認被告之過失行為與原告所受傷害間，具有相當
    因果關係，被告自應負損害賠償之責。
五、按因故意或過失，不法侵害他人之權利者，負損害賠償責任。不法侵害他人之身
    體或健康者，對於被害人因此所喪失或減少勞動能力或增加生活上需要時，應負
    損害賠償責任。不法侵害他人之身體、健康、名譽、自由、信用、隱失、貞操，
    或不法侵害其他人格法益而情節重大者，被害人雖非財產上之損害，亦得請求賠
    償相當之金額。民法第一百八十四條第一項前段、第一百九十三條第一項、第一
    百九十五條第一項分別定有明文。查原告因被告之過失致受有傷害，則其依上開
    規定，請求被告賠償其所受損害，自屬有據，茲就原告請求之項目及金額分述如
    下：
（一）醫療費：原告主張因本件車禍受傷，共支出醫療費一十萬六千六百二十元之事
      實，業據其提出秀傳醫院收據六張為證，惟其中三千三百五十元證明書費，並
      非屬醫療費，自應予扣除，故原告支出之醫療費為一十萬三千二百七十元。
（二）看護費部分：原告主張其因本件車禍受傷住院，聘請看護人員共支出二萬二千
      元之事實，業據其提出祥來看護中心收據一件為證，且為被告所自認，亦堪認
      為真實。
（三）喪失或減少勞動能力部分：原告主張其自本件車禍受傷後，喪失勞動能力之事
      實，雖為被告所否認，惟原告於八十九年十二月一日因車禍受傷住院，迄八十
      九年十二月三十日出院，又於九十年六月四日入院施行顱骨整型手術，於九十
      年六月十二日出院等情，有原告所提前揭秀傳醫院九十一年二月二十七日診斷
      證明書可稽，是原告於上開住院期間顯無工作能力，應堪認定，惟原告主張其
      每月收入近二萬元，則未舉證以實其說，應以每月基本工資每月一萬五千八百
      四十元計算為適當，故原告上開期間之工作損失共為二萬零五百九十二元。至
      原告其因本件車禍受有嗅覺喪失、左側肢麻木等傷害，喪失工作能力約百分之
      三十之事實，雖經台中榮民醫院鑑定在案，然其主張嗅覺喪失之事實，尚無可
      採，而台中榮民總醫院鑑定書結果認原告因第三椎壓迫性骨折，造成其勞動能
      力喪失約百分之三十，亦難認係因本件車禍所致，均如前述甚詳，是原告此部
      分主張，即無可採，其請求被告喪給失勞動能力之損害，亦屬無據，應予駁回
      。
（四）精神慰撫金部分：原告因本件車禍致受有頭部外傷、腦出血、腦浮腫、下鄂骨
      骨折等傷害，其精神上自受有痛苦。而查，原告為國中畢業，發生車禍前係以
      攤販維生，並無財產；被告則為高中畢業，以前以開車為業，有一間房屋等情
      ，業據兩造分別陳明在卷。是本院審酌兩造之身分、地位、經濟能力及原告所
      受精神上痛苦等一切情狀，認原告請求賠償八十萬元之精神慰藉金，尚屬過高
      ，應以三十萬元為相當。
（五）機車修理費部分：原告主張其因本件車禍支出機車修理費共一萬六千一百二十
      五元之事實，固據其提出收據三張為證，惟其所修理之機車為訴外人林周雪花
      所有，業據原告陳明在卷，並有其所提行車執照在卷可稽，是原告顯非民法第
      一百九十六條之被害人，其該部分支出亦非因其身體或健康受侵害所受之損害
      ，原告復未主張已依民法第二百二十八條規定已受讓該機車所有人對被告之請
      求權，是其請求被告賠償其支出之修理費，即屬無據，應予駁回。
（六）綜上所陳，本件原告所受之損害應為四十四萬五千八百六十二元（103270＋
      22000＋20592＋300000＝445862）。
六、末按損害之發生或擴大，被害人與有過失者，法院得減輕賠償金額，或免除之，
    民法第二百十七條第一項規定甚明。本件被告固有前述之過失行為而應負損害賠
    償之責，惟按汽車駕駛執照為駕駛汽車之許可證，由駕駛人向公路監理機關申請
    登記，考試及格後發給之；行車速度，應依標誌或標線之規定，無標誌或標線者
    ，行經無號誌之交岔路口，應減速慢行，作隨時停車之準備；汽車駕駛人飲酒後
    其吐氣所含酒精成分超過每公升０‧二五毫克以上者，不得駕車；機器腳踏車駕
    駛人應戴安全帽。道路交通安全規則第五十條第一項、第九十三條第一項第三款
    、第一百十四條第二款、第八十八條第一項第五款分別定有明文。查被告辯稱原
    告於酒側值高達每公升一．二九毫克、未帶安全帽、無照駕駛等之情形下，行經
    該交叉路口時，未減速慢行作隨時停車之準備，尤超速行駛，其對本件事故之發
    生與損害之擴大亦有過失等事實，業據其提出台灣高等法院台中分院九十一年度
    上易字第一三九四號刑事判決、台灣省彰化縣區車輛行車事故鑑定委員會鑑定意
    見書各一件為證，原告對其於本件車禍之發生有過失乙節，亦不爭執，雖其否認
    有未酒醉駕車之行為云云，然原告於本件車禍發生後經送醫急救，在秀傳醫院所
    為生化檢驗中，經抽血測得血液酒精濃度值為二五八ｍｇ／ｄｌ，（換算其吐氣
    所含酒精濃度值為一‧二九ｍｇ／ｌ），有該院急診病歷、護理紀錄、檢驗報告
    粘貼單等影本附卷可稽（見台灣彰化地方法院檢察署九十年度偵字第七六四六號
    偵查卷第九至十二頁）。又其於八十九年十二月一日十九時十分被送至秀傳醫院
    急診室，當時其意識欠清，無法得知其姓名，經緊急處理後，依醫囑給予抽血檢
    驗，並立即貼上病歷號0000000（無名氏），當時只有此一患者，下一個
    病患距離此病患約有三分鐘之久，且無驗血檢查，故無誤取、無誤置、無錯誤之
    可能等情，亦有秀傳醫院九十年十一月二十六日（九十）明秀醫字第九０一九八
    二號函覆在卷可按（見上開偵查卷第七頁）。參以原告於偵查中原供稱其在肇事
    前是去夜市，沒喝酒，經檢察官質以：「為何驗出（血液中）有酒精成分？」其
    又供承：「我大約喝二、三杯的枸杞酒。」（見九十年度偵第六０六四號偵查卷
    第六頁）。且原告因酒醉駕車，業經本院九十一年度易字第一０號、台灣高等法
    院台中分院九十一年度交上易字第一三九四判處拘役三十日在案，此業經本院調
    取上開刑事案件查明，堪認原告確有酒醉駕車之事實，被告之上開所辯，應為可
    採。是本院認為本件損害之發生及損大之擴大，原告應負擔百分之五十之過失責
    任，被告應負擔百分之五十之過失責任，故被告之賠償責任應依上開比例酌減，
    即被告應給付原告二十二萬二千九百三十一元，原告逾此部分之請求，為無理由
    ，不應准許。又被告抗辯其已給付六萬七千二百八十元之事實，為原告所不爭執
    ，上開金額自應予扣除。是原告請求被告給付之金額，扣除上開六萬七千二百八
    十元後，原告得請求之金額為一十五萬五千六百五十一元。
七、綜上所述，原告本於侵權行為損害賠償請求權，請求被告給付一十五萬五千六百
    五十一元，及自起訴狀繕本送達之翌日即九十一年十二月五日起至清償日止，按
    年息百分之五計算之法定遲延利息，為有理由，應予准許，超過部分則為無據，
    應予駁回。
八、兩造分別陳明願供擔保，聲請宣告假執行及免為假執行，就原告勝訴部份，因所
    命給付之金額未逾五十萬元，爰依職權宣告假執行，並酌定相當之擔保金額准被
    告供擔供免為執行。又原告其餘之訴既經駁回，其此部分假執行之聲請，即失所
    附麗，應併予駁回。
九、本件事證已臻明確，兩造其餘主張及舉證，核與判決結果無影響，毋庸逐一論述
    ，併此敘明。
十、據上論結，原告之訴為一部有理由，一部無理由，依民事訴訟法第七十九條但書
    、第三百八十九條第一項第五款、第三百九十二條第二項、第三項判決如主文。
中      華      民      國    九十二    年     十一     月      七      日
                                        臺灣彰化地方法院民事第二庭
~B法      官  羅秀緞
右為正本係照原本作成
如對本判決上訴須於判決送達後廿日內向本院提出上訴狀
中      華      民      國    九十二    年      十一    月      十一    日
~B法院書記官  邱柏滄


司法院資訊處製作；財團法人民間司法改革基金會備份。
